Images des répertoires du notaire Jean de Monhenault pour l'étude XXVI
Archives nationales de France
Images des répertoires du notaire Jean de Monhenault pour l'étude XXVI
16 mai 1619 - 1er avril 1655
MC/RE/XXVI/1/A - MC/RE/XXVI/1/B
Etude XXVI; Monhenault, Jean de
2 registres
Archives nationales de France
Minutes et répertoires: la loi 2008-696 du 15 juillet 2008 relative aux archives a fixé à 75 ans à compter de la date de l'acte, ou à 25 ans à compter de la date du décès de l'intéressé si ce délai est plus bref, le délai de communication des minutes et répertoires des notaires; ce délai est porté à 100 ans à compter de la date de l'acte si le document se rapporte à un mineur (code du Patrimoine, articles L213-2, 4e d et 5e).
Autres documents de l'étude (dossiers de clients, comptabilité...): s'agissant d'archives privées, ces documents sont communicables selon les modalités fixées par le déposant ou le donateur.
Certains documents ne sont pas accessibles sous leur forme originale en raison de leur mauvais état de conservation.
Registres entrés aux Archives nationales en 1932.
Images des répertoires de l’étude XXVI
Archives de l'étude XXVI
répertoire d'officier public ministériel
- Répertoire chronologique pour la période du 16 mai 1619 au 31 décembre 1640, 16 mai 1619 - 31 décembre 1640; MC/RE/XXVI/1/A; Un registre de 278 feuillets de papier manuscrits, hauteur 27,5 x largeur 17 cm jusqu'au feuillet 110 et hauteur 35 x largeur 21 cm à partir du feuillet 111, composé de 2 cahiers. Le registre a été restauré. Les feuillets 1 à 4 sont très fragmentaires. Les feuillets 5 à 15 sont très pâles. De nombreux feuillets présentent des traces d'humidité.
  Registre folioté en 2004 (foliotation non visible à l'écran)
  Les actes sont inscrits sur deux colonnes. Le répertoire contient les informations suivantes: pour chaque année et chaque mois lisiblement mentionnés: 1. nature de l'acte; 2. nom, prénom des parties.
  répertoire
  - Liste chronologique des actes pour la période du 16 mai au 31 décembre 1619, 16 mai - 31 décembre 1619; 1 r°-6 r°; 6 feuillets
  - Liste chronologique des actes pour la période de janvier à décembre 1620, janvier - décembre 1620; 6 v°-19 r°; 14 feuillets
  - Liste chronologique des actes pour la période de janvier à décembre 1621, janvier - décembre 1621; 19 v°-30 r°; 12 feuillets
  - Liste chronologique des actes pour la période de janvier à décembre 1622, janvier - décembre 1622; 30 r°-40 r°; 11 feuillets
  - Liste chronologique des actes pour la période de janvier à décembre 1623, janvier - décembre 1623; 41 r°-52 v°; 12 feuillets
  - Liste chronologique des actes pour la période de janvier à décembre 1624, janvier - décembre 1624; 53 r°-63 r°; 11 feuillets
  - Liste chronologique des actes pour la période de janvier à décembre 1625, janvier - décembre 1625; 64 r°-75 v°; 12 feuillets
  - Liste chronologique des actes pour la période de janvier à décembre 1626, janvier - décembre 1626; 76 r°-87 r°; 12 feuillets
  - Liste chronologique des actes pour la période de janvier à décembre 1627, janvier - décembre 1627; 88 r°-99 r°; 12 feuillets
  - Liste chronologique des actes pour la période de janvier à décembre 1628, janvier - décembre 1628; 100 r°-110 r°; 11 feuillets
  - Liste chronologique des actes pour la période de janvier à décembre 1629, janvier - décembre 1629; 111 r°-121 r°; 11 feuillets
  - Liste chronologique des actes pour la période de janvier à décembre 1630, janvier - décembre 1630; 121 r°-131 v°; 11 feuillets
  - Liste chronologique des actes pour la période de janvier à décembre 1631, janvier - décembre 1631; 131 v°-142 r°; 12 feuillets
  - Liste chronologique des actes pour la période de janvier à décembre 1632, janvier - décembre 1632; 142 r°-153 v°; 12 feuillets
  - Liste chronologique des actes pour la période de janvier à décembre 1633, janvier - décembre 1633; 153 v°-167 r°; 15 feuillets
  - Liste chronologique des actes pour la période de janvier à décembre 1634, janvier - décembre 1634; 167 r°-180 r°; 14 feuillets
  - Liste chronologique des actes pour la période de janvier à décembre 1635, janvier - décembre 1635; 180 v°-195 v°; 16 feuillets
  - Liste chronologique des actes pour la période de janvier à décembre 1636, janvier - décembre 1636; 196 r°-205 v°; 10 feuillets
  - Liste chronologique des actes pour la période de janvier à décembre 1637, janvier - décembre 1637; 206 r°-222 v°; 17 feuillets
  - Liste chronologique des actes pour la période de janvier à décembre 1638, janvier - décembre 1638; 223 r°-241 v°; 18 feuillets
  - Liste chronologique des actes pour la période de janvier à décembre 1639, janvier - décembre 1639; 241 v°-261 v°; 21 feuillets
  - Liste chronologique des actes pour la période de janvier à décembre 1640, janvier - décembre 1640; 261 v°-277 v°; 17 feuillets
- Répertoire chronologique pour la période du 1er janvier 1641 au 1er avril 1655, 1er janvier 1641 - 1er avril 1655; MC/RE/XXVI/1/B; Un registre de 260 feuillets de papier manuscrits, hauteur 35 x largeur 21 cm. Le registre a été restauré mais les feuillets 1 à 45 présentent des taches d'humidité.
  - Liste chronologique des actes pour la période de janvier à décembre 1641, janvier - décembre 1641; 1 r°-21 r°; 21 feuillets
  - Liste chronologique des actes pour la période de janvier à décembre 1642, janvier - décembre 1642; 21 v°-43 v°; 13 feuillets
  - Liste chronologique des actes pour la période de janvier à décembre 1643, janvier - décembre 1643; 43 v°-63 r°; 21 feuillets
  - Liste chronologique des actes pour la période de janvier à décembre 1644, janvier - décembre 1644; 63 r°-79 r°; 17 feuillets
  - Liste chronologique des actes pour la période de janvier à décembre 1645, janvier - décembre 1645; 79 v°-97 r°; 19 feuillets
  - Liste chronologique des actes pour la période de janvier à décembre 1646, janvier - décembre 1646; 97 r°-112 r°; 16 feuillets
  - Liste chronologique des actes pour la période de janvier à décembre 1647, janvier - décembre 1647; 112 r°-128 r°; 17 feuillets
  - Liste chronologique des actes pour la période de janvier à décembre 1648, janvier - décembre 1648; 128 r°-143 r°; 16 feuillets
  - Liste chronologique des actes pour la période de janvier à décembre 1649, janvier - décembre 1649; 143 v°-156 r°; 14 feuillets
  - Liste chronologique des actes pour la période de janvier à décembre 1650, janvier - décembre 1650; 156 r°-173 v°; 18 feuillets
  - Liste chronologique des actes pour la période de janvier à décembre 1651, janvier - décembre 1651; 174 r°-191 r°; 18 feuillets
  - Liste chronologique des actes pour la période de janvier à décembre 1652, janvier - décembre 1652; 191 v°-207 r°; 17 feuillets
  - Liste chronologique des actes pour la période de janvier à décembre 1653, janvier - décembre 1653; 207 r°-237 r°; 31 feuillets
  - Liste chronologique des actes pour la période de janvier à décembre 1654, janvier - décembre 1654; 237 r°-256 v°; 20 feuillets
  - Liste chronologique des actes pour la période de janvier au 1er avril 1655, janvier - 1er avril 1655; 256 v°-259 v°; 4 feuillets
    7 minutes omises figurent à la fin du répertoire.